【裁判字號】    99,基小,19
【裁判日期】    990504
【裁判案由】    給付公寓大廈管理費
【裁判全文】
臺灣基隆地方法院基隆簡易庭小額民事判決
原      告  巴賽隆納社區公寓大廈管理委員會
法定代理人  乙○○
訴訟代理人  丁○○
被      告  甲○
訴訟代理人  丙○○
上列當事人間請求給付公寓大廈管理費事件，本院於民國99年4
月22日言詞辯論終結，判決如下：
    主  文
被告應給付原告新臺幣陸仟伍佰陸拾肆元，及自民國九十八年十
一月三十日起至清償日止，按年息百分之十計算之利息。
訴訟費用新臺幣壹仟元由被告負擔。
本判決得假執行。
    事實及理由
一、原告起訴主張被告為巴賽隆納社區之區分所有權人，依社區
    住戶規約約定，被告每月應負擔管理費1,094 元，惟被告延
    欠98年6月1日起至98年11月30日止共計6,564 元之管理費，
    原告曾多次催告繳納，並已於98年11月17日以存證信函對被
    告催告，惟被告仍置之不理，迄未給付，爰依公寓大廈管理
    條例之規定、巴賽隆納社區住戶規約之約定，請求被告給付
    如主文所示之金額、利息等語。被告則以：原告組織不合法
    ，且原告擅自將被告電梯磁片消磁致使被告無法電梯，故拒
    絕繳納管理費等語，資為抗辯。
二、原告主張被告為巴賽隆納社區之區分所有權人之事實，業據
    原告提出與所述相符之建物登記第二類謄本為證，復為被告
    所不爭執，自堪信為真實。
三、按公寓大廈建築物所有權登記之區分所有權人達半數以上及
    其區分所有權比例合計半數以上時，起造人應於3 個月內召
    集區分所有權人會議，成立管理委員會或推選管理負責人，
    並向直轄市、縣（市）主管機關報備。前項起造人為數人時
    ，應互推1 人為之。出席區分所有權人之人數或其區分所有
    權之比例合計未達第31條規定之定額而未能成立管理委員會
    時，起造人應就同一議案重新召集會議1 次。公寓大廈管理
    條例第28條第1、2項定有明文。經查，本件原告係於89年5
    月27日由雙象建設股份有限公司馬驥於巴塞隆納社區籃球場
    召開區分所有權人第1次會議，當時報到人數為796人，列席
    者尚有新豐里里長林達欽，因出席人數已達開會法定人數，
    由主席宣布會議開始，於該次會議中選舉出第1屆之管理委
    員會委員，嗣於89年7月7日基隆市中正區公所報備。於90年
    5月26日由主任委員蔡萬錦召開第2屆第1 次區分所有權人大
    會，當時有效出席戶數為1375戶，應出席戶數為688 戶，實
    際出席戶數為614 戶，而決議先行選舉各棟委員，爾後再召
    開第二次區分有權人會議追認。旋於90年7月28日召開第2次
    區分所有權人大會，於會議中決議管理費收費標準。嗣於91
    年、92年、93年、94年、95年、96年、97年依序召開第3屆
    、第4屆、第5屆、第6屆、第7屆、第8屆及第9屆區分有權人
    大會等情，業據原告提出第1屆至第9屆區分所有權人會議記
    錄可證，應堪認定。被告雖辯稱原告組織不合法，然原告係
    於89年5月27 日由雙象建設股份有限公司馬冀召開區分有權
    人第1次會議，並於該次會議中選舉出第1屆之管理委員會委
    員，於89年7月7日基隆市中正區公所報備，而被告係於89年
    8 月29日始成為巴賽隆納社區之區分所有權人，有建物登記
    第二類謄本在卷可稽，故被告當時並無資格亦不可能參與由
    雙象建設股份有限公司馬驥於89年5月27 日所召開區分有權
    人第1 次會議，況原告自於89年間成立管理委員會迄今已歷
    經9 屆，而被告僅空言否認原告組織之合法性，惟迄至言詞
    辯論終結前均未提出證據以實其說，被告之抗辯顯不可採。
四、又被告辯稱因原告擅自將被告電梯磁片消磁致使被告無法電
    梯，故拒絕繳納管理費云云。惟公寓大廈及其周圍之安全及
    環境維護事項，固屬管理委員會之職務，公寓大廈管理條例
    第34條第5 款固有明文，然區分所有權人繳交管理費，係依
    區分所有權人會議之決議行之，即本於區分所有權人間之法
    律關係，與管理委員會執行職務當否無關，縱被告所指上情
    ，縱屬實在，亦屬管理委員會執行職務當否之問題，被告本
    可在區分所有權人會議要求原告改善或依法追究其民、刑事
    責任，尚不得以此理由拒繳管理費。
五、末按遲延之債務，以支付金錢為標的者，債權人得請求依法
    定利率計算之遲延利息。但約定利率較高者，仍從其約定利
    率。及應付利息之債務，其利率未經約定，亦無法律可據者
    ，週年利率為5%。民法第203 條、第233條第1項亦分別定有
    明文。查本件社區規約第10條第5項第1款雖有約定，區分所
    有權人若在每月30日期前未繳納應繳金額時，管理委員會得
    訴請法院命其給付應繳之金額及另外收取遲延利息，以未繳
    金額之年息10% 計算，從而，原告依公寓大廈管理條例之規
    定、社區規約之約定，請求被告給付如主文所示之金額及利
    息，即無不合，應予准許。
六、本件原告勝訴部分，係依小額訴訟程序所為被告敗訴判決，
     應依職權宣告假執行。
七、本件訴訟費用即第一審裁判費1,000元由被告負擔。
中    華    民    國    99    年    5     月    4     日
                  基隆簡易庭法  官  林淑鳳
以上正本係照原本作成。
對於本件判決如有不服，應於收受送達後20日內向本院提出上訴
書狀，上訴於本院合議庭，並按他造當事人之人數附具繕本。
當事人之上訴，非以判決違背法令為理由不得為之，上訴狀應記
載上訴理由，表明下列各款事項：
(一)原判決所違背之法令及其具體內容。
(二)依訴訟資料可認為原判決有違背法令之具體事實。
中    華    民    國    99    年    5     月    4     日
                            書記官  王鵬勝

司法院資訊處製作；財團法人民間司法改革基金會備份。
